【裁判字號】    92,簡上,9
【裁判日期】    920714
【裁判案由】    傷害
【裁判全文】
臺灣花蓮地方法院刑事判決                            九十二年度簡上字第九號
    公  訴  人  台灣花蓮地方法院檢察署檢察官
    上  訴  人  丁○○
    即  被  告
右列上訴人即被告因傷害案件，不服本院花蓮簡易庭九十二年度花簡字第二九號，中
華民國九十二年三月十四日第一審判決（聲請簡易處刑案號：台灣花蓮地方法院檢察
署九十一年度偵字第二七五五號），提起上訴，本院管轄之第二審合議庭判決如左：
    主  文
原判決撤銷。
丁○○傷害人之身體，處拘役貳拾日，如易科罰金，以參佰元折算壹日。
    事  實
一、丁○○於民國九十一年二月二十日晚間八時許，在花蓮縣花蓮市○○街帝君廟前
    ，因細故與乙○○○發生口角，竟基於傷害之犯意，徒手毆打乙○○○之左臉頰
    ，致乙○○○受有頭部外傷、左臉頰瘀腫（六乘六公分）等傷害，乙○○○並因
    此倒地，擦傷右膝蓋，而受有右膝擦挫傷（三乘二公分）之傷害。
二、案經乙○○○訴由花蓮縣警察局花蓮分局報告台灣花蓮地方法院檢察署檢察官偵
    查後聲請簡易判決處刑。
    理  由
一、訊據被告丁○○矢口否認有何傷害被害人乙○○○之犯行，辯稱：當時是因為乙
    ○○○與戊○○發生爭執，伊站在他們二人之間想要居間和解，乙○○○突然手
    持安全帽揮向伊說「沒有你的事」，伊用手揮開，乙○○○才會跌倒的云云。惟
    查：被告上開犯行不惟據被害人乙○○○迭於警訊、偵查及本院中指證歷歷，且
    有診斷證明書、就診病歷各乙份在卷可稽（見警卷第十一頁），若被害人確係受
    被告揮開而跌倒，其頭部當不至於因此受有左臉頰瘀腫（六乘六公分）之外傷，
    故被告所辯已值存疑。且證人戊○○證稱：伊當時距乙○○○約四、五公尺，但
    因為正在忙著收東西，所以沒有看清楚乙○○○是如何倒下去的等語（見本院卷
    第四十一頁），故被告前開所辯亦無所憑信。再證人甲○○證稱：當時乙○○○
    跑來爭執攤位的事，丁○○就跑過來，乙○○○要丁○○不要管，雙方因此推來
    推去，但伊沒有看清楚拉扯的情形，因為當時在忙著洗碗。後來丁○○用右手撥
    向乙○○○的左側腰部，乙○○○就跌倒了，至於乙○○○有沒有受傷，因為伊
    沒有去看，所以也不清楚等語（見本院卷第四十四頁至第四十六頁）；證人丙○
    ○證稱：伊當天剛好從帝君廟裡出來，看見乙○○○坐在地上，所以就拿椅子給
    她坐，當時乙○○○告訴伊「頭暈暈的、被丁○○打」，之後乙○○○就和丁○
    ○繼續互罵等語（見本院卷第四十八頁至第五十頁），足見被告與被害人乙○○
    ○二人當時確有發生爭吵，且其程度已達發生肢體的拉扯動作，與被告所辯僅係
    單純的居間和解、係乙○○○持安全帽揮向伊，伊再用手揮開，乙○○○才會跌
    倒之情節顯然有異，故被告所辯顯然與事實不符，不足為採。是本案事證業已明
    確，被告之犯行堪以認定，應予依法論科。
二、核被告丁○○所為，係犯刑法第二百七十七條第一項之傷害罪。被告以未傷害被
    害人乙○○○為由提起上訴，然被告確有上開犯行，業經前述，原審據以認定被
    告確有傷害犯行即無不當，故被告之上訴為無理由。原審以被告犯行明確，依法
    論罪科刑，固非無見，然被告係因一時細故、情緒衝動下，方徒手毆打被害人乙
    ○○○，其縱有情緒管理不當之惡，然其惡性尚非重大，且觀以被害人乙○○○
    臉部受傷程度為左臉頰瘀腫（六乘六公分）之外傷，益見被告下手程度非重，原
    審對此未予審酌，而量處有期徒刑三月，尚有未洽，被告上訴否認犯行固無理由
，然原判決既有不當，自應由本院予以撤銷改判。爰審酌被告犯罪之動機、目的
    、犯罪所生之損害，及其尚未與被害人達成和解之犯後態度等一切情狀，量處如
    主文所示之刑，並諭知易科罰金之折算標準。
據上論斷，應依刑事訴訟法第四百五十五條之一第三項、第三百六十九條第一項前段
、第三百六十四條、第二百九十九條第一項前段，刑法第二百七十七條第一項、第四
十一條第一項前段，罰金罰鍰提高標準條例第一條前段、第二條之規定，判決如主文
。
本案經檢察官許建榮到庭執行職務。
中      華      民      國    九十二    年      七      月     十四     日
                              臺灣花蓮地方法院刑事庭
                                  審判長法  官  賴淳良
                                        法  官  鄭培麗
                                        法  官  鄭光婷
右正本證明與原本無異。
本判決不得上訴。
                                        法院書記官
中      華      民      國    九十二    年      七      月     十六     日
附錄本判決論罪之法律條文：
刑法第二百七十七條第一項
傷害人之身體或健康者，處三年以下有期徒刑，拘役或一千元以下罰金。


司法院資訊處製作；財團法人民間司法改革基金會備份。
